臺灣臺中地方法院刑事判決　　　　　　　99年度易字第3389號
公　訴　人　臺灣臺中地方法院檢察署檢察官
被　　　告　蔡坤峻
上列被告因詐欺等案件，經檢察官提起公訴（99年度偵字第1221
1 號），被告於準備程序中就被訴事實為有罪之陳述，經本院合
議庭裁定由受命法官獨任進行簡式審判程序，判決如下：
    主    文
蔡坤峻所犯如附表所示之罪，均累犯，各處如附表所示之刑（含
主刑及從刑）。應執行有期徒刑壹年拾月，如易科罰金，以新臺
幣壹仟元折算壹日。扣案編號2 、5 之鑰匙共貳支沒收。
    犯罪事實
一、蔡坤峻前因竊盜案件，經法院判處有期徒刑1 年2 月確定；
    又因竊盜案件，經法院判處有期徒刑3 月、4 月、4 月，定
    應執行有期徒刑9 月；又因竊盜案件，經法院判處有期徒刑
    1 年確定；再因竊盜案件，經本院判處有期徒刑1 年，減為
    有期徒刑6 月確定，上開案件經減刑並定應執行有期徒刑1
    年10月確定，並與另案因竊盜、贓物案件，經本院判處有期
    徒刑8 月、5 月，減為有期徒刑4 月、2 月15日，定應執行
    有期徒刑5 月確定部分，更定其應執行有期徒刑2 年2 月確
    定，甫於民國98年4 月3 日縮刑期滿執行完畢。詎不知悔改
    ，分別基於意圖為自己不法所有之犯意，先後10次於下列時
    、地，以下列方法，竊取財物：
  (一)於98年12月11日凌晨5 時許（為日出前之夜間），以其所有
    之鑰匙（即扣案編號5 之鑰匙），開啟苗栗縣苗栗市○○街
    28號湯煥光住處大門，於夜間侵入湯煥光住處，徒手竊得現
    金新臺幣（下同）7 萬元、背包2 個、皮夾1 個（內有印章
    、國民身分證、駕駛執照、信用卡等物）。
  (二)於99年1 月20日凌晨3 、4 時許，在臺中市北屯區○○○○
    街48巷17號楊麗卿住處前，順手撿拾他人置於屋外之釣竿，
    開啟未上鎖之窗戶，從窗戶將釣竿伸入屋內，勾取汽車鑰匙
    後，接續持竊得之汽車鑰匙，竊得楊麗卿所有之車牌號碼72
    25－WG號自小客車1 部，供己使用。
  (三)於99年1 月24日凌晨3 至5 時許間，在苗栗縣苗栗市○○路
    190 巷16號邱玨鳳住處前，徒手開啟未上鎖之窗戶，從窗戶
    伸入屋內，拿取窗前之鑰匙後，持該鑰匙開啟邱玨鳳住處大
    門，於夜間侵入邱玨鳳住處，徒手竊得現金2 萬250 元、國
    民身分證、全民健康保險卡、台胞證、手機等物。
  (四)於99年1 月25日凌晨2 時許，在苗栗縣苗栗市福星里建興28
    之2 號董鈞堯住處前，順手撿拾他人置於屋外之竹掃把、衣
    架，將之組合後，開啟未上鎖之窗戶，從窗戶將組合後之竹
    掃把伸入屋內，勾取鑰匙後，持該鑰匙開啟董鈞堯住處大門
    ，於夜間侵入董鈞堯住處，徒手竊得現金8 萬元、筆記型電
    腦2 台、手機1 支、玉觀音項鍊墜子3 個、小羅盤2 個、國
    民身分證、駕駛執照、全民健康保險卡、金融卡、信用卡、
    悠遊卡、ETC 儲值卡等物。
  (五)於99年1 月31日凌晨3 時許，以其所有之鑰匙（即扣案編號
    2 之鑰匙），開啟苗栗縣苗栗市○○街53巷26弄8 號陳貴承
    住處大門，於夜間侵入陳貴承住處，徒手竊得皮包1 只、金
    融卡4 張、信用卡1 張、存簿5 本、國民身分證2 張、駕駛
    執照1 張、國民健康保險卡1 張、印章5 煤、紀念幣等物。
  (六)於99年2 月2 日凌晨4 、5 時許（為日出前之夜間），在苗
    栗縣苗栗市○○街139 號劉天佑住處前，發現置於屋前門角
    之鑰匙，徒手推破為安全設備之紗門之紗網，再將手由破洞
    處伸入紗門內，打開紗門扣環開啟紗門，再撿拾該鑰匙開啟
    劉天佑住處大門，於夜間侵入劉天佑住處，竊得現金3000元
    。
  (七)於99年2 月2 日竊得劉天佑財物後之凌晨4 、5 時許（為日
    出前之夜間），在苗栗縣苗栗市○○街141 號江秋玲住處，
    徒手推破紗門之紗網，再將手由破洞處伸入紗門內，打開紗
    門扣環開啟紗門，再以其所有之鑰匙（即扣案編號5 之鑰匙
    ）開啟江秋玲住處大門，於夜間侵入江秋玲住處，竊得現金
    1 千餘元、提款卡、信用卡等物。
  (八)於99年2 月8 日凌晨4 時許，以其所有之鑰匙（即扣案編號
    2 之鑰匙），開啟苗栗縣苗栗市○○街25號劉宏泰住處大門
    ，於夜間侵入劉宏泰住處，徒手竊得現金6 萬元。
  (九)於99年2 月20日凌晨5 時許（為日出前之夜間），在苗栗縣
    苗栗市○○街10巷35弄3 號謝錦城住處前，發現置於屋前門
    角之鑰匙，再持該鑰匙開啟謝錦城住處大門，於夜間侵入劉
    天佑住處，竊得現金5  萬餘元、K 金項鍊1 條、珍珠項鍊1
    條、珍珠胸針2 個、手錶1 只等物。
  (十)於99年2  月23日凌晨3  、4 時許，在苗栗縣苗栗市○○路
    283 巷17弄3 號黃凱莉住處前，順手撿拾他人置於屋外之曬
    衣竿、衣架，將之組合後，開啟未上鎖之窗戶，從窗戶將組
    合後之曬衣竿伸入屋內，勾取鑰匙後，再持該鑰匙開黃凱莉
    住處大門，於夜間侵入黃凱莉住處，竊得國民身分證、信用
    卡、金融卡及汽車鑰匙等物，隨即接續持竊得之汽車鑰匙，
    竊得楊麗卿所有之車牌號碼3699－YV號自小客車1 部，供己
    使用。
二、蔡坤峻於99年1 月31日凌晨3 時47分許，意圖為自己不法之
    所有，基於以不正方法由自動付款設備取得他人之物之犯意
    ，至苗栗縣苗栗市○○路之渣打商業銀行，持其所竊得之陳
    貴承所有之苗栗嘉盛郵局金融卡（金融卡上記載密碼），插
    入渣打商業銀行所設置之自動櫃員機，輸入金融卡密碼，使
    自動櫃員機辨識系統對真正持卡人之識別陷於錯誤，以此不
    正方法由自動付款設備提取現金方式，詐得13000 元。
三、嗣因警調查蔡坤峻竊取車牌號碼2Q－2968號自小客車案件時
    （該案已經臺灣臺中地方法院檢察署檢察官以99年度偵字第
    9720號另行提起公訴，經本院以99年度易字第2099號判處有
    期徒刑1 年確定），於有偵查犯罪職權之公務員發覺前，向
    承辦警員坦承上開犯罪事實一、二之全部犯行並接受裁判，
    始循線查獲上情。
四、案經苗栗縣警察局苗栗分局報告臺灣臺中地方法院檢察署檢
    察官偵查起訴。
    理    由
壹、程序方面
一、刑事訴訟法第273 條之1 第1 項規定除被告所犯為死刑、無
    期徒刑、最輕本刑為3 年以上有期徒刑之罪或高等法院管轄
    第一審案件者外，於審判期日前之程序進行中，被告先就被
    訴事實為有罪之陳述時，審判長得告知被告簡式審判程序之
    旨，並聽取當事人、代理人、辯護人及輔佐人之意見後，裁
    定進行簡式審判程序。查被告蔡坤峻被訴加重竊盜、以不正
    方法由自動付款設備取得他人之物等案件，非前開不得進行
    簡式審判程序之案件，經被告於本院準備程序時就被訴之事
    實為有罪之陳述，且經本院告知被告簡式審判程序之旨，聽
    取被告及檢察官之意見後，爰依刑事訴訟法第273 條之1 第
    1 項規定裁定改依簡式審判程序審判之，先予敘明。
二、按簡式審判程序之證據調查，不受刑事訴訟法第159 條第1
    項規定之限制，刑事訴訟法第273 條之2 定有明文。此乃因
    簡式審判程序，貴在審判程序之簡省便捷，故調查證據之程
    序宜由審判長便宜行事，以適當之方法行之即可，因此有關
    傳聞證據之證據能力限制規定無庸予以適用，且本案各項證
    據均無非法取得之情形，故本案以下所引證據，自均得作為
    認定事實之證據。
貳、實體方面
一、上開犯罪事實，業據被告蔡坤峻於警詢、偵查及本院審理時
    坦承不諱，核與證人即被害人湯煥光（見警卷第16至18頁）
    、楊麗卿（見警卷第11至12頁）、邱玨鳳（見警卷第20至21
    頁）、董鈞堯（見警卷第22至24頁）、陳貴承（見警卷第25
    至27頁、核退卷第9 至14頁）、劉天佑（見警卷第29至30頁
    ）、江秋玲（見警卷第31至33頁）、劉宏泰（見警卷第34至
    35頁）、謝錦城（見警卷第36至38頁）、黃凱莉（見警卷第
    39至43頁）等人於警詢中證述情節相符，復有贓物認領保管
    單2 紙（見警卷第13、47頁）、車輛尋獲電腦輸入單2 份（
    見警卷第15、45頁）、渣打商業銀行所設置之自動櫃員機監
    視器翻拍畫面1 張（見警卷第48頁）、失竊現場照片15張（
    見警卷第49至56頁）、郵局查詢帳戶最近交易資料（見核退
    卷第16頁）及中央氣象局98年12月、99年1 、2 月份日出日
    末時刻表1 份（見本院卷第44至47頁）在卷可稽，足認被告
    之自白與事實相符，應堪採信。另被害人湯煥光、江秋玲、
    謝錦城等人雖另陳稱其遭竊之住家鋁門鑰匙孔係遭人破壞等
    語（見警卷第17、32、37頁）。然被告堅詞否認有破壞門鎖
    竊盜之情形，而證人即本案承辦員警黃煥德於本院審理時亦
    證稱：伊沒有發現被害人之門鎖有換新的情形等語（見本院
    卷第50頁背面）；且本案係被告自首而查獲（詳如後述），
    是否破壞門鎖亦無礙於犯罪之成立及刑責，衡情被告應無就
    此部分否認之必要；復查亦無其他積極證據證明被告有破壞
    門鎖之事實，自不能僅憑被害人之詞，遽為被告不利之認定
    ，是被害人湯煥光、江秋玲、謝錦城等人此部分之陳述尚難
    採信，併此敘明。綜上所述，本案事證明確，被告上開加重
    竊盜、以不正方法由自動付款設備取得他人之物等犯行，均
    堪認定。
二、論罪科刑：
  (一)查刑法第321 條業經總統於100 年1 月26日以華總一義字第
    100 00015561號令公布修正，並於100 年1 月28施行，本件
    被告前揭行為時刑法第321 條加重竊盜罪規定為：「犯竊盜
    罪而有左列情形之一者，處6 月以上、5 年以下有期徒刑：
    一、於夜間侵入住宅或有人居住之建築物、船鑑或隱匿其內
    而犯之者。二、毀越門扇、牆垣或其他安全設備而犯之者。
    三、攜帶兇器而犯之者。四、結夥三人以上而犯之者。五、
    乘火災、水災或其他災害之際而犯之者。六、在車站或埠頭
    而犯之者。前項之未遂犯罰之。」修正後之刑法第321 條則
    規定為：「犯竊盜罪而有下列情形之一者，處6 月以上、5
    年以下有期徒刑，得併科新臺幣10萬元以下罰金：一、侵入
    住宅或有人居住之建築物、船艦或隱匿其內而犯之者。二、
    毀越門扇、牆垣或其他安全設備而犯之者。三、攜帶兇器而
    犯之者。四、結夥三人以上而犯之者。五、乘火災、水災或
    其他災害之際而犯之者。六、在車站、埠頭、航空站或其他
    供水、陸、空公眾運輸之舟、車、航空機內而犯之者。前項
    之未遂犯罰之。」是被告行為後法律已有變更，應依刑法第
    2 條第1 項之規定，為「從舊從輕」之比較。本案經比較新
    舊法後，以修正前刑法第321 條之規定（因舊法未規定得併
    科新臺幣10萬元以下罰金），有利於被告，自應適用修正前
    刑法第321 條之規定。
  (二)按刑法第321 條第1 項第3 款所規定之攜帶兇器竊盜罪，係
    以行為人攜帶兇器竊盜為其加重條件，此所謂兇器係指客觀
    上足對人之生命、身體、安全構成威脅，具有危險性之兇器
    而言。被告蔡坤峻就犯罪事實一(二)、(四)、(十)部分，分別持用
    所撿拾之釣竿、竹掃把、衣架、曬衣竿之竊盜工具，均為日
    常生活所用之物品，且被告並非用作防禦或攻擊之工具，被
    告主觀上亦無將上開物品供作兇器使用之意思，故上開物品
    當非刑法第321 條第1 項第3 款所稱之兇器，先予敘明。次
    按刑法第321 條第1 項第2 款所謂「毀越門扇」，係指毀損
    或超越及踰越門扇而言，此與用鑰匙開鎖啟門入室者不同。
    又「越」字應解為「超越」或「踰越」，而非謂啟門入室即
    可謂之越（最高法院93年度台上字第6687號判決參照）。另
    按紗門、窗戶均具有防閑之功能，核屬安全設備。核被告就
    犯罪事實欄一、(一)、(五)、(八)、(九)之竊盜所為，係犯修正前刑
    法第32 1條第1 項第1 款之於夜間侵入住宅竊盜罪；就犯罪
    事實欄一、(二)之竊盜所為，係犯修正前刑法第321 條第1 項
    第2 款之踰越安全設備罪；就犯罪事實欄一、(六)、(七)之竊盜
    所為，均係犯修正前刑法第321 條第1 項第1 款、第2 款之
    於夜間侵入住宅、毀越安全設備竊盜罪；就犯罪事實欄一、
    (三)、(四)、(十)之竊盜所為，均係犯修正前刑法第321 條第1 項
    第1 款、第2 款之於夜間侵入住宅、踰越安全設備竊盜罪；
    被告就犯罪事實欄二之所為，係犯刑法第339 條之2 第1 項
    款之以不正方法由自動付款設備取得他人之物罪。另公訴人
    認被告就事實欄一、(二)部分，係犯修正前刑法第321 條第1
    項第2款 之毀越門扇之加重竊盜罪嫌，其餘犯罪事實欄一、
    (一)、(三)至(十)部分，均係犯修正前刑法第321 條第1 項第1 、
    2 款之夜間侵入住宅、毀越門扇或其他安全設備之加重竊盜
    罪嫌，雖有未洽，惟加重竊盜罪之加重條件，乃實質上一罪
    關係，且規定於同一法條同一項內，故不生變更起訴法條之
    問題，併予敘明。而被告就犯罪事實欄一、(二)、(十)部分，其
    於密接之時、地中，竊取被害人楊麗卿、黃凱莉所有之鑰匙
    ，復持以竊取自小客車之行為，均係以接續之行為持續侵害
    被害人之財產法益，為接續犯，均僅為一罪。被告就上開10
    次加重竊盜、1 次以不正方法由自動付款設備取得他人之物
    犯行間，犯意各別，行為互殊，應予分論併罰。又被告曾因
    竊盜案件，經法院判處有期徒刑1 年2 月確定；又因竊盜案
    件，經法院判處有期徒刑3 月、4 月、4 月，定應執行有期
    徒刑9 月；又因竊盜案件，經法院判處有期徒刑1 年確定；
    再因竊盜案件，經本院判處有期徒刑1 年，減為有期徒刑6
    月確定，上開案件經減刑並定應執行有期徒刑1 年10月確定
    ，並與另案因竊盜、贓物案件，經本院判處有期徒刑8 月、
    5 月，減為有期徒刑4 月、2 月15日，定應執行有期徒刑5
    月確定部分，更定其應執行有期徒刑2 年2 月確定，於98年
    4 月3 日縮刑期滿執行完畢，有臺灣高等法院被告前案紀錄
    表在卷可按，其受有期徒刑之執行完畢後，5 年以內故意再
    犯本案有期徒刑以上之各罪，為累犯，均應依刑法第47條第
    1 項規定加重其刑。再員警因調查被告另案竊取車牌號碼2Q
    －2968號自小客車案件時，被告於有偵查犯罪職權之公務員
    發覺前，向承辦警員坦承上開犯罪事實一、二之全部犯行並
    接受裁判，業據證人即本案承辦警員黃煥德於本院審理時證
    述甚詳（見本院卷第50頁），堪認被告係對於未發覺之罪自
    首而受裁判，就上開犯罪事實欄一、二部分之加重竊盜、以
    不正方法由自動付款設備取得他人之物等犯行，均應依刑法
    第62條前段規定減輕其刑，並依法先加後減。爰審酌被告之
    素行及犯罪之動機、手段、目的，所生危害、犯罪之情節，
    犯罪所得、其所為犯行未被發覺，猶自首坦承犯行，足認其
    顯有悔意之態度等一切情狀，分別量處如主文所示之刑，並
    定其應執行之刑，並均諭知易科罰金之折算標準。至公訴檢
    察官雖對被告具體求刑有期徒刑3 年6 月，惟本院審酌上情
    ，認檢察官之求刑尚嫌過重，附此敘明。至本件供被告竊取
    被害人財物使用之扣案編號2 、5 之鑰匙共2 支，為被告所
    有而供犯罪所用之物，業據被告坦承在卷（見本院卷第77
    頁背面、第95頁背面），爰依刑法第38條第1 項第2 款規定
    ，諭知宣告沒收。
三、又起訴意旨另以；被告另意圖為自己不法之所有，於99年2
    月2 日凌晨5 點22分及5 點23分，持上開竊取江秋玲所有之
    台北富邦銀行信用卡，至苗栗縣苗栗市○○路158 號苗栗嘉
    盛郵局，接續輸入不正確金融卡密碼，欲盜刷預借現金2 萬
    元，因交易失敗而未遂，涉犯係犯刑法第339 條第3 項、第
    1 項之詐欺取財未遂罪嫌，業經公訴檢察官當庭陳明該部分
    撤回起訴，並有撤回起訴書1 份在卷可稽（見本院卷第76頁
    背面、92頁），是本院就此部分未予審理，附此敘明。
據上論斷，依刑事訴訟法第273 條之1 第1 項、第299 條第1 項
前段，刑法第2 條第1 項前段、修正前刑法第321 條第1 項第1
款、第2 款、刑法第339 條之2 第1 項、第47條第1 項、第62條
前段、第41條第1 項前段、第8 項、第51條第5 款、第38條第1
項第2 款，刑法施行法第1 條之1 ，判決如主文。
本案經檢察官林秀菊到庭執行職務
中    華    民    國    100   年     2    月    25    日
                  刑事第九庭    法  官  楊文廣
以上正本證明與原本無異。
如不服本判決應於收受判決後10日內向本院提出上訴書狀，並應
敘述具體理由；其未敘述上訴理由者，應於上訴期間屆滿後20日
內向本院補提理由書（均須按他造當事人之人數附繕本）「切勿
逕送上級法院」。
                                書記官  陳靖騰
中    華    民    國    100   年     2    月    25    日
附錄論罪科刑法條
修正前刑法第321條第1項：
犯竊盜罪而有左列情形之一者，處 6 月以上、 5 年以下有期徒
刑：
一、於夜間侵入住宅或有人居住之建築物、船艦或隱匿其內而犯
    之者。
二、毀越門扇、牆垣或其他安全設備而犯之者。
三、攜帶兇器而犯之者。
四、結夥三人以上而犯之者。
五、乘火災、水災或其他災害之際而犯之者。
六、在車站或埠頭而犯之者。
刑法第339 條之2 第1 項：
意圖為自己或第三人不法之所有，以不正方法由自動付款設備取
得他人之物者，處三年以下有期徒刑、拘役或一萬元以下罰金。
附表：
┌─┬──────────────────────┬─────┐
│編│  所犯之罪名、宣告之刑期及沒收              │備     註 │
│號│                                            │          │
├─┼──────────────────────┼─────┤
│1 │蔡坤峻於夜間侵入住宅竊盜，累犯，處有期徒刑肆│事實欄一、│
│  │月，如易科罰金，以新臺幣壹仟元折算壹日。扣案│(一)之犯行  │
│  │之編號5 鑰匙壹支沒收。                      │          │
├─┼──────────────────────┼─────┤
│2 │蔡坤峻踰越安全設備竊盜，累犯，處有期徒刑伍月│事實欄一、│
│  │，如易科罰金，以新臺幣壹仟元折算壹日。      │(二)之犯行  │
├─┼──────────────────────┼─────┤
│3 │蔡坤峻踰越安全設備、於夜間侵入住宅竊盜，累犯│事實欄一、│
│  │，處有期徒刑肆月，如易科罰金，以新臺幣壹仟元│(三)之犯行  │
│  │折算壹日。                                  │          │
├─┼──────────────────────┼─────┤
│4 │蔡坤峻踰越安全設備、於夜間侵入住宅竊盜，累犯│事實欄一、│
│  │，處有期徒刑肆月，如易科罰金，以新臺幣壹仟元│(四)之犯行  │
│  │折算壹日。                                  │          │
├─┼──────────────────────┼─────┤
│5 │蔡坤峻於夜間侵入住宅竊盜，累犯，處有期徒刑肆│事實欄一、│
│  │月，如易科罰金，以新臺幣壹仟元折算壹日。扣案│(五)之犯行  │
│  │之編號2 鑰匙壹支沒收。                      │          │
├─┼──────────────────────┼─────┤
│6 │蔡坤峻毀越安全設備、於夜間侵入住宅竊盜，累犯│事實欄一、│
│  │，處有期徒刑肆月，如易科罰金，以新臺幣壹仟元│(六)之犯行  │
│  │折算壹日。                                  │          │
├─┼──────────────────────┼─────┤
│7 │蔡坤峻毀越安全設備、於夜間侵入住宅竊盜，累犯│事實欄一、│
│  │，處有期徒刑肆月，如易科罰金，以新臺幣壹仟元│(七)之犯行  │
│  │折算壹日。扣案之編號5 鑰匙壹支沒收。        │          │
├─┼──────────────────────┼─────┤
│8 │蔡坤峻於夜間侵入住宅竊盜，累犯，處有期徒刑肆│事實欄一、│
│  │月，如易科罰金，以新臺幣壹仟元折算壹日。扣案│(八)之犯行  │
│  │之編號2 鑰匙壹支沒收。                      │          │
├─┼──────────────────────┼─────┤
│9 │蔡坤峻於夜間侵入住宅竊盜，累犯，處有期徒刑肆│事實欄一、│
│  │月，如易科罰金，以新臺幣壹仟元折算壹日。    │(九)之犯行  │
├─┼──────────────────────┼─────┤
│10│蔡坤峻踰越安全設備、於夜間侵入住宅竊盜，累犯│事實欄一、│
│  │，處有期徒刑伍月，如易科罰金，以新臺幣壹仟元│(十)之犯行  │
│  │折算壹日。                                  │          │
├─┼──────────────────────┼─────┤
│11│蔡坤峻意圖為自己不法之所有，以不正方法由自動│事實欄二之│
│  │付款設備取得他人之物，處有期徒刑參月，如易科│犯行      │
│  │罰金，以新臺幣壹仟元折算壹日。              │          │
└─┴──────────────────────┴─────┘